【裁判字號】    99,上訴,451
【裁判日期】    991103
【裁判案由】    毒品危害防制條例
【裁判全文】
臺灣高等法院臺南分院刑事判決         99年度上訴字第451號
上  訴  人  臺灣臺南地方法院檢察署檢察官
上  訴  人
即  被  告  乙○○  34歲民.
選任辯護人  康文彬律師
上列上訴人因被告違反毒品危害防制條例案件，不服臺灣臺南地
方法院九十八年度訴字第七二六號中華民國九十九年四月七日第
一審判決（起訴案號：臺灣臺南地方法院檢察署九十八年度偵字
第二六０二號），提起上訴，本院判決如下：
    主  文
上訴駁回。
    事  實
一、乙○○前因違反毒品危害防制條例案件，經本院判處有期徒
    刑五月確定；又因藏匿人犯案件，經臺灣高雄地方法院判處
    有期徒刑二月確定，兩案接續執行，於民國九十七年三月八
    日執行完畢。詎乙○○仍不知儆惕，明知海洛因、安非他命
    分別係毒品危害防制條例第二條第二項第一、二款所明定之
    第一級及第二級毒品，不得非法持有或販賣，竟基於販賣海
    洛因、安非他命營利之犯意，以所持用之00000000
    00號行動電話（三星牌、機身序號：000000000
    000000號、含ＳＩＭ卡一張）及000000000
    0號行動電話（ＭＯＴＯＲＯＬＡ牌、機身序號：0000
    00000000000號、含ＳＩＭ卡一張）作為聯絡工
    具，為下列販賣毒品之行為：
(一)、以0000000000號行動電話與丙○○使用之000
    0000000號行動電話聯繫後，於九十七年十月五日凌
    晨二時五十八分至三時三十六分間之某時，在臺南縣西港鄉
    港明中學校門口，販賣重量不詳之海洛因一小包與丙○○，
    得款新臺幣（下同）七百元。
(二)、以0000000000號行動電話與吳志松使用之000
    0000000號行動電話聯繫後，於九十七年十月十七日
    十八時至十九時間之某時，在臺南市○○街理想社區某便利
    商店，販賣重量不詳之安非他命一小包與吳志松，得款二千
    元。
(三)、以0000000000號行動電話與吳志松使用之000
    0000000號行動電話聯繫後，於九十七年十月十七日
    十九時後之該日某時，在臺南市○○街理想社區某便利商店
    ，販賣重量不詳之安非他命一小包與吳志松，得款一千元。
(四)、以0000000000號行動電話與張貽舜使用之000
    0000000號行動電話聯繫後，於九十七年十月十七日
    二十一時許，在臺南市○○路與長和路口某便利商店，販賣
    重量不詳之安非他命一小包與張貽舜，得款二千元。
(五)、以0000000000號行動電話與王裕佳使用之000
    0000000號行動電話聯繫後，於九十七年十月十二日
    上午某時，在臺南市○○街某處，販賣重量不詳之安非他命
    一小包與王裕佳，得款一千元。
(六)、以0000000000號行動電話與王裕佳使用之000
    0000000號行動電話聯繫後，於九十七年十月十八日
    某時，在臺南市安南區觀海橋附近某活動中心，販賣重量不
    詳之安非他命一小包與王裕佳，得款一千元。
(七)、以0000000000號行動電話與王裕佳家用之000
    0000000號電話及王裕佳使用之門號0000000
    000號行動電話聯繫後，於九十七年十月二十六日下午某
    時，在臺南縣西港鄉某間廟旁之樹下，販賣重量不詳之安非
    他命一小包與王裕佳，得款一千元。
(八)、以0000000000號行動電話與王裕佳使用之000
    0000000號行動電話聯繫後，於九十七年十月二十八
    日下午某時，在臺南縣永康市某處，販賣重量不詳之安非他
    命一小包與王裕佳，得款一千元。
(九)、以0000000000號行動電話與丁○○使用之000
    0000000號行動電話聯繫後，於九十七年十月三十日
    晚上某時，在臺南市○○路口之千越加油站對面，販賣重量
    不詳之安非他命一小包與丁○○，得款二千元。
二、嗣警方於九十七年十一月十三日二十一時四十二分許，在臺
    南縣永康市○○○路四十七號前，逮捕因違反毒品危害防制
    條例案件另案遭通緝之乙○○，並在乙○○之背包裡扣得上
    開0000000000號行動電話及000000000
    0號行動電話各一支（上開二支行動電話業已發還乙○○）
    ，被告所有供吸食之第二級毒品安非他命二包（含袋重各０
    ．五公克及０．三公克）、玻璃管二支、吸食器一組、夾鍊
    袋二包、注射針筒一支及行動電話一支（ＡＭＯＩ牌、機身
    序號：000000000000000號），並循線查獲
    上情。
三、案經臺南縣警察局永康分局報告臺灣臺南地方法院檢察署檢
    察官偵查起訴。
    理  由
壹、程序部分（證據能力部分）：
一、按被告以外之人於審判外之言詞或書面陳述，除法律有規定
    者外，不得作為證據，刑事訴訟法第一百五十九條第一項定
    有明文。證人丙○○、吳志松、張貽舜、王裕佳、丁○○、
    張銘德等人於警詢之供述，及證人王裕佳之記事本影本，係
    屬被告以外之人於審判外之言詞及書面陳述，選任辯護人不
    同意將之列為證據，該等言詞及書面陳述，復無刑事訴訟法
    第一百五十九條之一至第一百五十九條之四等傳聞證據例外
    具證據能力之情形，自無證據能力，但得作為彈劾證據。
二、次按刑事訴訟法第一百五十九條之一第二項規定，被告以外
    之人於偵查中向檢察官所為之陳述，除顯有不可信之情況者
    外，得為證據。故被告以外之人於偵查中向檢察官所為之陳
    述，既已依法具結，應有證據能力。證人丙○○、吳志松、
    張貽舜、王裕佳、丁○○等人於偵查中向檢察官所為之陳述
    ，係就待證事實有重要關係之親身知覺、體驗事實所為之陳
    述，即居於證人之地位，依第一百八十六條第一項規定命其
    具結，使證人知悉其有據實陳述之義務，以擔保其證言之真
    實性，該供述證據即具證據能力，而檢察官於偵查中既已踐
    行人證之法定訊問程序，揆諸前揭規定，證人丙○○、吳志
    松、張貽舜、王裕佳、丁○○等人於偵查中向檢察官所為之
    陳述，即得作為證據。
三、按被告以外之人於審判外之言詞或書面陳述，除法律有規定
    者外，不得作為證據。被告以外之人於審判外之陳述，雖不
    符前四條（指刑事訴訟法第一百五十九條之一至第一百五十
    九條之四）之規定，而經當事人於審判程序同意作為證據，
    法院審酌該言詞陳述或書面陳述作成時之情況，認為適當者
    ，亦得為證據，刑事訴訟法第一百五十九條第一項、第一百
    五十九條之五第一項分別定有明文。經查，被告及其辯護人
    、檢察官就本判決所引用下列被告以外之人於審判外之供述
    及非供述證據，於本院準備程序時均同意作為證據（見本院
    卷第六十八頁、一百四十四頁），本院審酌此等證據資料作
    成或取得之狀況，均無非法或不當取證之情事，亦無顯不可
    信之情況，故認為適當而均得作為證據。
貳、實體部分：
甲、有罪部分：
一、訊據被告乙○○固坦承0000000000號及0000
    000000號行動電話於九十七年十、十一月間為其所持
    有使用，其與丙○○、吳志松、張貽舜、王裕佳、丁○○等
    人係朋友關係，且卷附通訊監察譯文均係其所為之通話等情
    ；惟矢口否認有何販賣毒品與王裕佳、丁○○、丙○○、吳
    志松及張貽舜等人之犯行，辯稱：伊與丙○○、甲○○於九
    十七年十月五日約在西港鄉港明中學校門見面後，係合資前
    往臺南市國花戲院購買毒品，事後丙○○發現裝毒品之夾鍊
    袋有破洞時，由甲○○打電話向伊詢問有關補救或賠償之事
    宜，伊並未販賣毒品予丙○○；吳志松係請伊幫其朋友調毒
    品，而非向伊購買毒品。張貽舜固於偵訊時證稱曾於九十七
    年十月十七日及十月二十日分別向伊購買二千元及一千元之
    安非他命，然該二日之通聯並未談及數量及金額，且十月十
    七日係張貽舜與伊相約向他人購買毒品，而非張貽舜向伊購
    買毒品。又十月二十日之通聯譯文無從證明伊與張貽舜通聯
    後有見面及販賣毒品予張貽舜。又伊並無「眼鏡」之綽號，
    通聯譯文無從證明伊與丁○○於電話中約定購買毒品之數量
    及金額，且九十七年十月三十日係丁○○與伊相約在千越加
    油站一起向他人購買毒品，並非丁○○向伊購買毒品，實難
    憑丁○○之片面指述，認定伊販賣毒品予丁○○；伊與王裕
    佳曾為男女朋友關係，有金錢糾紛，王裕佳因伊之毒品案被
    約談，伊又未能清償積欠王裕佳之金錢，王裕佳因忿恨而對
    伊為不利之證述；且由伊與王裕佳之通聯譯文，實無從證明
    王裕佳所施用之毒品係向伊購買；又王裕佳之記事本在偵查
    中所附卷及在原審中提出者，內容前後不符，顯見王裕佳因
    伊積欠金錢未還，挾怨報復而入伊罪等語。
二、經查：
(一)、被告販賣毒品海洛因與丙○○部分：
  1.證人丙○○於偵訊時結證稱：「（你有沒有跟乙○○買過毒
    品？）有的，我買的是海洛因。」、「（你跟他買過幾次？
    ）一次。」、「（時間可否確定？）我記得是十月初凌晨三
    、四點。」、「（在何處交易？）在西港的港明中學的門口
    。」、「（你跟他買多少？）七百元買一小包。」、「（你
    們要買藥之前會先電話聯絡嗎？）會的，是我打給他。」、
    「（通常你們話中用何代號？）我跟他說要去找他，問他能
    不能夠幫忙，他就知道我的意思。」、「（你們是如何約地
    方？）電話裡約的。」、「（你十月五日與十月六日都有與
    乙○○聯絡，到底是那一天跟他買毒品？）是十月五日。」
    、「（十月五日交易前多久聯絡的？）半小時之內。」、「
    （你是打那一支電話跟他買毒品？）0000000000
    」、「（十月五日、十月六日你二人發生何糾紛？）他裝毒
    品的袋子破掉。」、「（是否確定你十月五日打電話約他在
    港明中學見面？）確定。」等語（見他字第二七八一號卷第
    六一頁）。
  2.觀諸卷附被告所持用之0000000000號行動電話與
    丙○○自承持有使用之0000000000號行動電話於
    九十七年十月五日上午三時三十五分五十七秒（依他字第二
    七八一卷第六十六頁所附之遠傳電信股份有限公司檢附之0
    000000000號行動電話於九十七年十月五日至同年
    月六日之雙向通聯紀錄應係三時三十六分四秒）之通訊監察
    譯文（見他字第二七八一號卷第四四頁）內容如下：「Ａ（
    以下指被告）：喂。Ｂ（以下指丙○○）：喂。修仔。Ａ：
    啥？Ｂ：這袋子水裝進去，都漏光光這樣。Ａ：我也沒辦法
    ，你這樣我哪有辦法。Ｂ旁人（指甲○○）：幹你娘！沒辦
    法。Ｂ：好啦好啦！沒關係，沒關係。Ｂ旁人（指甲○○）
    ：真的是要拿東西出來嘟。Ｂ：好啦好啦！Ｂ旁人（指甲○
    ○）：真的是要拿東西出來相嘟嗎？Ａ：哼。」；上開電話
    於九十七年十月五日四時六分五十四秒之通訊監察譯文（見
    他字第二七八一號卷第四四頁背面）內容如下：「．．．Ａ
    ：我真的沒辦法啦！Ｂ：你真的要我『車子』嘟嘎到嗎？（
    台語）Ａ：什？Ｂ：你真的要我『車子』嘟嘎到．．．」，
    再參以證人丙○○於九十九年二月三日原審結證稱：000
    0000000號行動電話於九十七年十月間為伊持有使用
    ，上開通聯內容係伊與被告之對話，為上開通聯前，確實另
    有撥打電話向被告購買毒品海洛因，並約在港明中學校門口
    見面，嗣於取得毒品海洛因後，把水裝進去稀釋夾鍊袋內之
    海洛因，因夾鍊袋破掉，水都漏出來，才打上開電話表示「
    這袋子水裝進去，都漏光光這樣」，並問被告可否補償伊，
    且上開通訊監察譯文之旁人即係甲○○等語（見原審卷第二
    宗第三二頁、第三五頁至第三七頁）。
  3.被告所持用之0000000000號行動電話與丙○○持
    有使用之0000000000號行動電話，於九十七年十
    月五日三時三十五分前，於同日二時五十八分許、同日三時
    十四分許，由丙○○持用之0000000000號行動電
    話主動撥打被告所持用之0000000000號行動電話
    各一通，當時被告持用之行動電話基地台位於臺南縣西港鄉
    劉厝村，位於被告住處臺南縣西港鄉大竹林村之西北方，此
    有0000000000號行動電話雙向通聯紀錄一份附卷
    可稽（見他字第二七八一號卷第六六頁至第六八頁）。再佐
    以前揭丙○○之證言及通訊監察譯文內容，及被告於警詢及
    原審、本院審理時自承於九十七年十月五日凌晨確實有與丙
    ○○在臺南縣西港鄉港明中學校門口見面，且有交付第一級
    毒品，及丙○○於施用第一級毒品因夾鍊袋破掉，水漏出來
    ，始再打電話向其請求補償等情（見永警偵字第０九八００
    ００一九三號卷〈下稱警卷第二宗〉第六頁、第七頁；原審
    卷第二宗第七三頁背面、第七四頁；本院卷第一百五十一頁
    背面），足認丙○○於九十七年十月五日二時五十八分許至
    同日三時三十五分許間之某時點，確有以其自承持用之00
    00000000號行動電話，與被告所持用之00000
    00000號行動電話聯繫後，向被告購買毒品海洛因一小
    包，並交付七百元與被告，嗣後於丙○○施用時，裝水進去
    稀釋夾鍊袋內之海洛因，因夾鍊袋破掉，水漏出來，才打上
    開電話向被告要求補償，並於要求補償未果時，向被告表示
    是否要伊「車子」嘟嘎到（台語）等情無訛。
  4.被告固辯稱伊與丙○○在臺南縣西港鄉港明中學校門口見面
    後，嗣合資同往臺南市國花戲院向他人購買毒品海洛因等語
    ；但丙○○於九十七年十月五日以其持用之行動電話與被告
    持用之0000000000號行動電話聯繫之第二通電話
    之時間為當日上午三時十四分，基地台位於臺南縣西港鄉劉
    厝村，已如上述；迨當日上午三時三十六分四秒丙○○以行
    動電話向被告請求補償時，被告行動電話之基地台係位於臺
    南縣永康市○○街三一五巷十號九樓之二樓頂（見他字第二
    七八一號卷第六十六頁）。此二通電話之間被告持用之上開
    行動電話並無任何通聯紀錄，此觀上開遠傳電信股份有限公
    司所附之通聯紀錄（見同上頁）足明。果丙○○與被告在西
    港鄉港明中學見面後，被告非在該處交付海洛因予丙○○，
    而係合資前往臺南市國花戲院向他人購買毒品，以當時為深
    夜，被告竟未與他人聯絡即偕丙○○同往國花戲院，顯與毒
    品買賣之情形有違。且丙○○係住於臺南縣隆田鄉，此有丙
    ○○之年籍資料在卷可參（見他字第二七八一號卷第三八頁
    ），且為被告所自承（見本院卷第一百五十一頁背面）。被
    告果與丙○○合資同往臺南市國花戲院購買毒品，無論丙○
    ○係駕車走中山高速公路或中二高南下，二人相約在永康交
    流道附近既省時又方便，斷無約在鄉○○段且一般人並不易
    找到之臺南縣西港鄉港明中學校門口見面之理，足認被告所
    辯顯係事後避重就輕之詞，不足採信。
  5.丙○○雖於原審結證稱：九十七年十月五日伊打電話向被告
    購買毒品海洛因後，就和朋友甲○○一起開車去找被告，那
    時伊喝醉酒在車上睡著，買到毒品海洛因後，甲○○才將伊
    叫醒，故伊無法確定毒品海洛因是否係被告交付給甲○○的
    ，但伊當天買完施用之毒品海洛因是甲○○交付給伊的，嗣
    後甲○○才跟伊說伊等開車去找被告後，被告又帶伊等去找
    別人買毒品海洛因，伊之所以會於警詢及偵查中供陳於九十
    七年十月五日，在西港鄉港明中學校門口以七百元，向被告
    購買一小包之毒品海洛因，係因之前在電話中都已經講好購
    買毒品之金額、地點，伊認為不會有變卦，才依先前之約定
    內容繼續供陳等語（見原審卷第二宗第三一頁、第三二頁、
    第三五頁、第三六頁）。然依上開通訊監察譯文，丙○○明
    確陳稱「這袋子水裝進去，都漏光光這樣」，並於旁人甲○
    ○罵稱「幹你娘！沒辦法。」時，尚陳稱「好啦好啦！沒關
    係，沒關係。」，嗣又再向被告表示「你真的要我『車子』
    嘟嘎到嗎？（台語）」，且於同日四時四十分起至五時七分
    許，不斷以其持有使用之0000000000號行動電話
    發簡訊至被告所有使用之0000000000號行動電話
    ，向被告表示「『車』我已開出來，要去哪裡載你！」、「
    『車』我已開出來，要去哪裡載你！快跟我連！」、「『車
    』我已開出來，要去哪裡載你！快跟我連！看怎樣快跟我連
    絡，快點啦！不要耍我哦！」，有上開通訊監察譯文附卷（
    見他字第二七八一號卷第四五頁）足參，實難認丙○○於九
    十七年十月五日撥打電話向被告購買毒品海洛因當日，有何
    酒醉之情事，其上開有利於被告之證述，顯係事後迴護被告
    之詞，要難據為有利於被告之認定。
(二)、被告販賣毒品安非他命與吳志松部分：
  1.證人吳志松於偵訊時結證稱：「（0000000000是
    否為你使用？）是。」、「（你有無向乙○○買過毒品？）
    有。」、「（幾次？）二次。」、「（買何種？）安非他命
    。」、「（購買毒品時間？）兩次都是十月十七日，第一次
    是下午六時六分，第二次是下午七時十四分。」、「（為何
    一天二次？）第一次數量太少，他又幫我送過來。」、「（
    十月十二日到十二月二十四日有七次聯絡，是為何事？）都
    是在聯絡買毒品，但只有這二次有交易成功。」、「（這二
    次是多久以前向他說要買毒品？）十月十七日下午我跟他說
    要買毒品。」、「（電話中如何說？）用要還錢做為要購買
    毒品的代號。」、「（十月十七日你在電話中說到四一仔餃
    是何意思？）問他安非他命一錢的四分之一要多少錢。」、
    「（電話中說我拉三千五、三千五底是何意思？）是問他三
    千五百元可否買到剛才重量。」、「（這二次向他買毒品買
    多少？）第一次二千，第二次一千，數量由〈我〉不清楚，
    用袋子裝著。」、「（這二次都有拿錢給他？）有。」、「
    （為何警局時說有欠乙○○一千元？）沒有，因為我本來第
    二次也要買二千元，但我身上只有一千元，所以我先跟乙○
    ○說要欠他一千元，但後來乙○○身上只剩一千元毒品，所
    以就沒有欠他了。」、「（這二次在何處交易？）臺南市○
    ○街理想社區的便利商店前。」等語（見他字第二七八一號
    卷第六九頁至第七一頁）。
  2.吳志松復於原審結證稱：九十七年間伊有在施用毒品安非他
    命，伊是撥打伊持有使用之0000000000號行動電
    話與被告持用之0000000000號行動電話聯絡，向
    被告購買毒品安非他命，電話中直接說要拿一千元或二千元
    ，或是還二千等代號，其意思就是要向被告購買一千元或二
    千元之毒品安非他命，伊之前在偵查中結證購買毒品甲基安
    非他命之時間、地點、次數等情均正確，又九十七年十月十
    七日向被告購買二次安非他命，因為第一次購買之毒品安非
    他命的量太少，不夠施用，所以才會在同一日再向被告購買
    第二次，第二次原本是要購買二千元，但因伊錢不夠，而被
    告又不讓伊欠，所以最後只購買一千元之毒品安非他命，且
    伊二次均是單純向被告購買毒品安非他命，並非請被告調或
    與被告合資購買，另通訊監察譯文中所稱「四一仔餃」是指
    四分之一錢之毒品安非他命重量，「我拉三千五底」，原是
    要向被告購買四分之一錢安非他命三千五百元，後來只要買
    二千元，到現場後因伊錢不夠，只買一千元（按即九十七年
    十月十七日吳志松第二次向被告購買毒品安非他命之該次）
    等語（見原審卷第一宗第一九四頁至第一九九頁）。
  3.觀諸卷附被告所持用之0000000000號行動電話與
    吳志松自承持用之0000000000號行動電話於九十
    七年十月十七日下午六時六分五十九秒、同日下午六時十分
    十九秒、同日下午六時三十九分四十八秒、同日下午七時十
    四分十二秒、同日下午九時三十九分二十三秒之通訊監察譯
    文（見一九三號警卷第六五頁至第七一頁）內容分別如下：
    「Ｂ（以下指吳志松）：喂。Ａ（以下指被告）：你到哪裡
    囉？．．．Ｂ：我等一下問看看，昨天有人要，昨天有人要
    還你兩千哩。Ａ：喔、有ㄚ，剛才有說要出去。」、「．．
    ．Ｂ：人家說約在『理想』那個人七－一一，ㄚ說利息要還
    二千啦．．．Ａ：啊，『理想』的七─一一我不知道。Ｂ：
    蛤？你回頭ㄚ、回頭ㄚ這間，有嗎？Ａ：哦。Ｂ：我也會過
    去啦。Ａ：好啦好啦。Ｂ：喔」、「．．．Ｂ：沒啦，剛剛
    在問『四、一仔餃（台語）』，可以賭嗎？Ａ：割機？（台
    語）。Ｂ：「四、一仔餃啦」。Ａ：有阿，有辦法阿。Ｂ：
    蛤？Ａ：說有辦法阿、看他會不會放心阿。Ｂ：啊我拉三千
    五、三千五底（台語）。Ａ：沒辦法啦、半個，哪有那麼多
    ，怎麼有那麼多錢。Ｂ：『四、一仔』．．．」、「Ａ：喂
    。Ｂ：啊人家還要還兩千呢．．．」、「Ａ：喂。Ｂ：阿修
    人家說要借一千內。．．．Ａ：啊、我災啦，我等等過去那
    邊啦。Ｂ：沒啦、人家在卡拉ＯＫ等啦。Ａ：不好啦後。Ｂ
    ：不然你過來、我過來拿錢啦。Ａ：喔、好啦、我過去你那
    邊就好囉。Ｂ：好」等語。
  4.依吳志松上開偵、審中之證述，再佐以前揭通訊監察譯文，
    可知吳志松以其持用之0000000000號行動電話與
    被告所有使用之0000000000號行動電話聯繫購買
    毒品安非他命時，均係以還錢、借錢等用語為代號，且吳志
    松於九十七年十月十七日第一、二次向被告購買毒品安非他
    命時，分別係於電話中提及「昨天有人要還你兩千哩」、「
    阿修人家說要借一千內」等語，且於電話聯繫後，雙方並約
    定見面，此由前揭通訊監察譯文提及「理想」的七─一一，
    及吳志松稱「不然你過來、我過來拿錢啦」，而被告答稱「
    喔、好啦、我過去你那邊就好囉。」等語即明；況被告於警
    詢時亦不否認於九十七年十月十七日晚間二次，在臺南市○
    ○街理想社區某便利商店前與吳志松見面，然僅辯稱雙方見
    面後，看各自身上有多少錢，拿出來集資購買安非他命等語
    （見警卷第二宗第十頁）。衡酌販賣毒品係屬重罪且多以隱
    密之方式交易，販毒者為逃避警方以監聽方式查緝，與購毒
    者聯繫約定買賣毒品事宜時，於電話中以代號、暗語約定，
    核與常情相符，要難以通訊監察內容，雙方未明確言明係購
    買「安非他命」或販毒者言明「我有」某種毒品等情，方可
    認定雙方確有買賣毒品之不法犯行。足認被告確於有前揭時
    、地，二次販賣毒品安非他命與吳志松無訛。被告抗辯係與
    吳志松合資向他人購買毒品，亦係事後避重就輕之詞，不足
    採信。
(三)、被告販賣毒品安非他命與張貽舜部分：
  1.證人張貽舜於偵訊時結證稱：「（監聽聽到你在十月十七日
    及十月二十日有與乙○○聯絡是為了何事？）我跟他買安非
    他命。」、「（第一次何時何地交易？）第一次十月十七日
    晚上九點多在北安路與長和路口的一家超商。」、「（這次
    買多少？）二千元，數量不知道，大概可以用三次，用一包
    夾鍊袋裝著。」、「（電話中都是如何跟他說？）我直接問
    他有沒有。」等語（見他字第二七八一號卷第七三頁、第七
    四頁）；復於偵訊時結證稱：0000000000號行動
    電話係伊在使用，並用以與被告聯繫購買毒品安非他命，九
    十七年間曾向被告買過二次安非他命，第一次在北安路與長
    和路口之七─一一，買一包二千元，重量不知道等語（見偵
    字第二六０二號卷第十五頁、第十六頁）；於原審結證稱：
    伊前揭於偵查中之證述內容實在，伊九十七年十月十七日晚
    上第一次向被告拿毒品安非他命，是在該日七時許開始打電
    話聯絡，一直打到晚上九、十時，後雙方約在北安路與長和
    路口之便利商店見面，由伊交付二千元給被告，被告則交付
    伊一小包毒品安非他命等語（見原審卷第一宗第二０四頁背
    面至第二０六頁）。
  2.觀諸卷附被告所持用之0000000000號行動電話與
    張貽舜自承持用之0000000000號行動電話於九十
    七年十月十七日下午七時二十九分三十七秒、同日下午八時
    二十五分三十五秒、同日下午八時五十四分二十七秒、同日
    下午九時零分二十二秒之通訊監察譯文（見一九三號警卷第
    五五頁、第五六頁）內容分別如下：「．．．Ｂ（以下指張
    貽舜）：不然看你人在哪裡，我過去跟你拿。Ａ（以下指被
    告）沒啦、我現在還沒有那個你聽不懂嗎？如果有的話我就
    會打給你。Ｂ：喔、好好好。Ａ：喔、後、拍謝拍謝〈此為
    臺語，即國語不好意思〉．．．」、「Ｂ：喂，我找阿修。
    Ａ：嘿、我阿濟ㄟ安吶。Ｂ：我大頭他朋友啦。Ａ：嘿。Ｂ
    ：現在還沒有唷。Ａ：還沒有，在等一下。Ｂ：剎不多還要
    多久。Ａ：我有、我馬上打給你，不會太久，後、拍謝拍謝
    」、「Ｂ：喂。Ａ：你到囉嗎？Ｂ：我現在在八橫路（按應
    係指北安路）。Ａ：八橫路？安吶你到八橫路路上，八橫路
    上有間七─一一你知道嗎？Ｂ：你說八橫橋下去那間七─一
    一．．．」、「．．．Ａ：你到哪間七─一一阿？Ｂ：我到
    你說到往左手甘蔗了（台語）Ａ：甘蔗了？（台語）。Ｂ：
    嘿阿。Ａ：你拿手機唷。Ｂ：嘿、我穿紅色的衣服。」等語
    。
  3.依張貽舜上開偵、審中之證述，再佐以前揭通訊監察譯文，
    可知張貽舜（原判決誤繕為證人吳志松）以其持用之000
    0000000號行動電話與被告所持用之0000000
    000號行動電話聯繫購買毒品甲基安非他命時，係直接問
    被告有沒有等語為暗語，且張貽舜與被告聯繫後，被告雖先
    表示無毒品安非他命要張貽舜等待，惟之後被告確已取得毒
    品安非他命，並與張貽舜聯繫後，雙方約在北安路與長和路
    口之某家便利商店交易毒品安非他命，再參以被告於原審審
    理時亦自承：九十七年十月十七日晚間其與張貽舜聯繫後，
    確有與張貽舜第一次在臺南市○○路與長和路口之某家便利
    商店見面，然該次見面張貽舜係請其幫忙調毒品，等了十幾
    分鐘之後，其友人「阿明」過來並將毒品交給張貽舜之後，
    其便行離開等語（見原審卷第二宗第七五頁反面），堪認張
    貽舜前揭證述應非虛妄。被告雖辯稱係幫張貽舜調毒品云云
    ；但被告於警詢尚供稱其不認識張貽舜（見警卷第二宗第十
    頁）。其與張貽舜顯無相當交情可言，其如單純為張貽舜調
    毒品，大可將販毒者「阿明」之聯絡方式告知張貽舜即可，
    要無一再與張貽舜為前揭通訊監察譯文內容之通聯，並大費
    周章見面，且冒張貽舜可能指訴其為真正販毒者風險之理！
    是被告辯稱上情，應係事後圖卸之詞，尚難採憑。
(四)、被告販賣毒品安非他命與王裕佳部分：
  1.證人王裕佳於偵訊時結證稱：九十七年十月十二日、同年十
    月十八日、同年十月二十六日、同年十月二十八日曾向被告
    購買毒品安非他命，每次一小包一千元，電話中的代號是說
    要借一千元等語（見他字第二七八一號卷第五一頁、第五二
    頁）；復於原審結證稱：伊有於九十七年十月十二日在臺南
    市○○街，向被告購買一小包毒品安非他命，價錢一千元；
    於九十七年十月十八日，在臺南市○○○○路方向之某活動
    中心，向被告購買一小包毒品安非他命，價錢一千元；於九
    十七年十月二十六日，在臺南縣西港鄉某間廟旁之樹下，向
    被告購買一小包毒品安非他命，價錢一千元；於九十七年十
    月二十八日，在臺南縣永康市某處，向被告購買一小包毒品
    安非他命，價錢一千元；且伊向被告購買安非他命等情，均
    記載在筆記本上，另0000000000號為伊之家用電
    話等語（見原審卷第一宗第一七三頁至第一七五頁；第二宗
    第二八頁、第二九頁）。
  2.觀諸卷附被告所持用之0000000000號行動電話與
    王裕佳自承持用之0000000000號行動電話及王裕
    佳住家使用之0000000000號電話之通訊監察譯文
    （見警卷第二宗第二二頁至第二九頁）內容分別如下：
  九十七年十月十二日通訊監察譯文部分：
    (1)上午六時一分五十秒：「．．．Ａ（以下指被告）：要拿
      多少啦。Ｂ（以下指王裕佳）：要拿多不能拿少，拿差不
      多要多少？Ａ：差不多要半錢。Ｂ：半錢是多少錢？）．
      ．．」。
    (2)上午六時十二分七秒：「．．．Ｂ：喂、喂，如果有的話
      我現在先出去領錢。Ａ：去領ㄚ。Ｂ：三千可以嗎？Ａ：
      可能不夠ㄟ．．．Ａ：我說領起來放啦。Ｂ：我先領三千
      就是了。Ａ：嗯．．．」。
    (3)上午六時五十一分四十五秒：「Ａ：喂。Ｂ：我領回來了
      。Ａ：你在那邊等我，我聯絡一下。Ｂ：我要睡一下歐（
      台語）Ａ：我聯絡一下。Ｂ：ㄡ，好好好。」。
    (4)上午七時十三分四十八秒：「Ｂ：喂。Ａ：你到那裡了。
      Ｂ：我現在到中山公園這裡。Ａ：你到民德國中你馬上打
      給我。Ａ：嗯。Ｂ：ㄡ，好」。
    (5)上午七時十五分三十四秒：「Ｂ：喂。Ａ：喂，你知道長
      北街嗎？Ｂ：長北街？這是從．．．Ａ：嘿，啊落去，擱
      來那條就是長北街了嘛？．．．Ａ：你到民德對面有這條
      街你咁知？Ｂ：我知道，我知道。Ａ：嘿阿，ㄚ我過去帶
      你好了。Ｂ：好ㄚ，好ㄚ」。
  九十七年十月十八日通訊監察譯文部分：
    (1)下午三時二十六分十九秒：「．．．Ｂ：我現在在唐北街
      這邊，你那邊拿可以跟你朋友拿，可以幫我拿一千嗎？．
      ．．Ｂ：晚一點？你幫我款一千好嗎？Ａ：好ㄚ、看怎樣
      。Ｂ：好好。」。
    (2)下午十一時三十一分十二秒：「Ａ：喂。Ｂ：喂、在哪。
      Ａ：那個、ㄟ．．．嗯，海邊、應該算海佃路，海佃路你
      知不知道．．．Ｂ：你應該知道吧，就是觀月橋那邊有一
      座活動中心。Ａ：嘿、嘿。Ｂ：在活動中心、活動中心相
      等、好嗎？Ａ：你到了、再打給我。Ｂ：好好好。Ａ：好
      好。」。
    (3)下午十一時五十四分五十一秒：「．．．Ａ：那種往、往
      濱海這邊。Ｂ：往濱海方向唷。Ａ：嘿ㄚ。Ｂ：喔、好ㄚ
      、我繼續騎看看。Ａ：你就看旁邊有一間活動中心，這邊
      也有一間活動中心，你就過穚、你就過河濱路那橋過來．
      ．．」。
    (4)下午十一時五十七分零三秒：「Ａ：喂。Ｂ：我到囉。Ａ
      ：阿、你帶朋友來唷。Ｂ：蛤？Ａ：你帶朋友來唷。Ｂ：
      嘿ㄚ、一樣叫他在這邊等．．．」。
  九十七年十月二十六日通訊監察譯文部分：
    (1)下午二時四分五十秒：「．．．Ａ：怎樣，你要幹嘛？Ｂ
      ：要跟你借一千ㄚ。Ａ：ㄚ這裡，離那裡很遠ㄟ。Ｂ：你
      在那裡，我過去跟你拿ㄚ。Ａ：佳里ㄟ。Ｂ：沒關係，你
      給我報路我過去跟你拿．．．Ａ：要不然你過來佳里，你
      跟人家問一下鑽石年華。Ｂ：鑽石年華歐，好好我等一下
      跟人家問路。Ａ：好好。」。
    (2)下午二時二十七分四十三秒：「Ａ：喂。Ｂ：一人騎一半
      好嗎？我騎到西港，別人說騎到西港還要過去。Ａ：騎到
      西港在過來就到了。Ｂ：我們在西港相等好嗎？．．．Ａ
      ：在往佳里方向，它那就有說佳里方向，你到西港佳里方
      向，你跟別人問一下就知道了。Ｂ：你說鑽石年華呢？Ａ
      ：是ㄚ、是ㄚ，你跟別人問一下，別人都知道，那個是Ｋ
      ＴＶ。Ｂ：好，我找看看，我走看看。Ａ：好ㄚ。」。
  九十七年十月二十八日通訊監察譯文部分：
    (1)下午六時三十七分二十五秒：「．．．Ｂ：吼ㄚ身上有錢
      嗎？Ａ：等一下就要拿過來。Ｂ：歐我知道，等一下就有
      人要拿過去借你。Ａ：是ㄚ，妳要多少？Ｂ：本來是要照
      你說的那樣，等是我朋友說要五號才有辦法，所以跟上次
      一樣，先跟你借一千。Ａ：歐。Ｂ：嘿ㄚ，你不要像上次
      一樣。Ａ：好ㄚ、好ㄚ．．．」。
    (2)下午十時十七分三十秒「Ａ：喂。Ｂ：我到了，你到了嗎
      ？Ａ：我到了，我沒看到你ㄟ。ㄚ你等一下跟著我騎。我
      看到你了。Ｂ：歐。」。
  3.依王裕佳上開偵、審中之證述，再佐以上揭通訊監察譯文，
    可知王裕佳以其持用之0000000000號行動電話及
    其住家0000000000號電話與被告所持用之000
    0000000號行動電話聯繫購買毒品安非他命時，均係
    以借錢、拿錢等用語為代號，其間被告雖有先表示無毒品安
    非他命要王裕佳等待消息之情，惟之後被告確已取得毒品安
    非他命，並以其所有0000000000號行動電話與王
    裕佳不斷聯繫交易毒品地點後，而為前揭交易毒品安非他命
    之犯行。另被告於九十七年十月、十一間尚積欠王裕佳二萬
    餘元等情，固據證人林雅惠及王裕佳結證在卷（見原審卷第
    一宗第一六二頁、第一六三頁、第一六一頁），且迭據被告
    供陳在卷，固堪認為真實；惟上開通訊監察內容，苟非王裕
    佳向被告購買毒品安非他命之代號、暗語，被告既已積欠王
    裕佳二萬餘元，而王裕佳欲向被告催討債款，衡情應不會出
    現王裕佳要向被告借錢、詢問被告半錢要多少錢、被告請王
    裕佳先領三千元等與催討債務顯然無關之通話內容。再佐以
    被告供陳其確於九十七年十月十二日、同年十月十八日、同
    年十月二十六日、同年十月二十八日，與王裕佳聯繫後見面
    ，其中十月十二日係因王裕佳請其幫忙調毒品，雙方見面後
    由其友人「阿明」交付毒品與王裕佳；十月十八日、十月二
    十六日均因王裕佳向其要錢而見面，但見面後王裕佳請其幫
    忙調毒品；十月二十八日係因王裕佳向其要錢而見面等情（
    見原審卷第二宗第七四頁背面、第七五頁正面），堪認被告
    確於有上開時、地，販賣毒品安非他命與王裕佳無訛。被告
    辯稱王裕佳因伊積欠金錢未還，挾怨報復而入伊於罪云云，
    顯係事後卸責之詞，委無足採。
(五)、被告販賣毒品安非他命與丁○○部分：
  1.證人丁○○於偵訊時結證稱：「（0000000000這
    支電話是你在使用的嗎？）是的。」、「（你是否跟他〈指
    被告〉買過毒品？）有一次。」、「（是買何種？）安非他
    命。」、「（什麼時候跟他買的？）十月底。」、「（在何
    處跟他買的？）在海佃路千越加油站對面。」、「（你這次
    跟他買了多少錢？）二千元。」、「（量多少？）不知道重
    量，是用小塑膠袋裝的，一小包。」、「（十月三十日下午
    你跟他有聯絡誰〈應為在之誤〉海佃路加油站，是否就是要
    交易毒品？）是的。」、「（你們電話中用何代號稱呼毒品
    ？）用打麻將。」、「（你說的「二五」就是二千元？）是
    的。」、「（你們這次海佃路交易的前幾天有跟他聯絡是不
    是要買毒品？）本來是要買，那天我身上沒有錢，後來沒有
    交易成。」等語（見他字第二七八一號卷第十六頁、第十七
    頁）。
  2.觀諸卷附被告所持用之0000000000號行動電話與
    丁○○自承持用之0000000000號行動電話之通訊
    監察譯文（見警卷第二宗第四七頁、第四八頁）內容分別如
    下：
  九十七年十月二十六日通訊監察譯文部分：
    (1)下午十四時五十分十秒：「Ａ（以下指被告）：喂。Ｂ（
      以下指證人丁○○）：你有打給我嗎？）．．．Ａ：要打
      麻將嗎？Ｂ：現在不方便了啦，就要．．．哈。Ａ：呼，
      不要緊。好」。
    (2)下午十六時五十三分三十九秒：「．．．Ｂ：我要先向你
      弄『二五』可以嗎？Ａ：先拿多少啊？Ｂ：先拿一半。Ａ
      ：一半喔！．．．Ａ：我看看．我現在也沒有，調看看。
      Ｂ：好啊。Ａ：等一下再打給你。」。
    (3)下午十九時二十分二十三秒：「Ａ：喂。Ｂ：啊、問了怎
      麼樣？Ａ：沒辦法呢。Ｂ：喔，沒辦法不要緊。」。
  九十七年十月三十日通訊監察譯文部分：
    (1)下午六時三十分五十八秒：「Ａ：喂。Ｂ：嘿。Ａ：ㄚ你
      到了ㄡ。Ｂ：還沒啦，我沒辦法過去，車子不能發動。Ａ
      ：車子不能發，我人也不能過去哪ㄚ，我叫人騎車來著附
      近的，你就車子開過來，我求你。Ｂ：好啦，我給別人借
      看看。」。
    (2)下午六時五十三分四十六秒：「Ａ：喂，佑哥。Ｂ：到了
      ，到了。Ａ：到了歐。Ｂ：嘿。Ａ：你到千越了。Ｂ：嘿
      嘿嘿。Ａ：好好好，你那等我一下，對面歐，對面歐。」
      。
    (3)下午七時五分三十三秒：「Ｂ：喂。Ａ：你要過來對面啦
      。Ｂ：我在加油站也。Ａ：對面ㄚ、對面ㄚ。Ｂ：對面的
      那裡，我怎麼沒看見。Ａ：在二手家具這。Ｂ：ㄡ。」。
  3.依丁○○上開偵訊時之證述，再佐以前揭通訊監察譯文，可
    知丁○○以其持用之0000000000號行動電話與被
    告所持用之0000000000號行動電話聯繫購買毒品
    安非他命時，係以打麻將為代號暗語，另雙方雖於九十七年
    十月二十六日亦聯繫購買毒品事宜，然因被告表示身上無毒
    品可供交易而作罷，嗣於九十七年十月三十日雙方再聯繫交
    易毒品安非他命時，因被告身上已持有毒品安非他命，而不
    斷以電話聯繫雙方見面的地點，之後並確認在臺南市○○路
    口之千越加油站對面交易無訛，核與丁○○於偵訊時結證於
    九十七年十月三十日交易成功之前幾日有與被告聯絡交易毒
    品，後來沒有交易成功乙節相符（見他字第二七八一號卷第
    十七頁）；再參以被告自承於九十七年十月三十日因與丁○
    ○約好打麻將而見面，然見面之後由其出資一千元，丁○○
    出資二千元共同向丁○○之乾妹妹拿毒品回家施用並打麻將
    乙情（見原審卷第二宗第七二頁背面）。堪認被告確有於上
    開時、地，販賣毒品安非他命與丁○○無訛。被告辯稱伊並
    無「眼鏡」之綽號，又通聯譯文無從證明伊與丁○○於電話
    中約定購買毒品之數量及金額，且九十七年十月三十日係丁
    ○○與伊相約在千越加油站一起向他人購買毒品，並非丁○
    ○向伊購買毒品，實難僅憑丁○○之片面指述，認定伊販賣
    毒品予丁○○等語；亦係事後卸責之詞，不足採信。又被告
    固於原審辯稱九十七年十月三十日原係為與證人丁○○打麻
    將而見面，見面後始合資購買毒品云云；惟被告於九十七年
    十一月二十五日經警詢以：「據丁○○向警方供稱，渠於九
    十七年十月三十日十九時三十分許，在臺南市○○區○○路
    千越加油站對面，以新臺幣二千元向你購得安非他命一包，
    是否實在？你作何解釋？」時，僅答稱：「不實在，他只是
    約我見面」等語（見警卷第二宗第七頁），並未敘及該日丁
    ○○與其在海佃路千越加油站對面見面之目的係為打麻將，
    及二人見面後被告出資一千元，丁○○出資二千元，共同合
    資向丁○○之乾妹妹購買毒品共同施用乙情，再參以前揭之
    諸多說明，足認被告上開所辯並無足採。至丁○○雖於警、
    偵訊中供陳因被告至伊上班之佑全公司應徵工作出去接待而
    認識被告，而原審據辯護人之聲請，向佑全公司函查被告應
    徵及任職相關資料後，該公司於九十八年七月二十九日回覆
    稱該公司「沒有乙○○該員工，也未任職本公司」，此有佑
    全公司回覆一份存卷（見原審卷第一宗第八四頁）；惟該回
    覆並未明確指陳被告是否至該公司應徵，又縱認丁○○此部
    分之供述不實，然丁○○之警詢並無證據能力，依上開說明
    ，已足認被告確有於上開時、地販賣毒品安非他命與丁○○
    ，且丁○○經原審及本院傳拘無著，尚難據此而逕為有利於
    被告之認定。
(六)、按販賣毒品之所謂販賣行為，係行為人基於營利之目的，而
    販入或賣出毒品而言。販賣毒品者，其主觀上須有營利之意
    圖，且客觀上有販賣之行為，即足構成，至於實際上是否已
    經獲利，則非所問。即於有償讓與他人之初，係基於營利之
    意思，並著手實施，而因故無法高於購入之原價出售，最後
    不得不以原價或低於原價讓與他人時，仍屬販賣行為。必也
    始終無營利之意思，縱以原價或低於原價有償讓與他人，方
    難謂為販賣行為，而僅得以轉讓罪論處。又按販賣毒品之行
    為，本無一定之公定價格，是其各次買賣價格，當亦各有差
    異，或隨供需雙方之資力、關係之深淺、需求之數量、貨源
    充裕與否、販賣者對於資金之需求如何，殷切與否，以及政
    府查緝之態度，進而為各種不同之風險評估，而為機動性調
    整，是其價格標準，自非一成不變。況且，販賣者從各種「
    價差」或「量差」或係「純度」謀取利潤方式，或有差異，
    然其所圖利益之非法販賣行為目的，則屬相同，並無二致。
    因之，販賣利得，除經行為人（被告）坦承，或其價量至臻
    明確，確實難以究其原委。但依一般民眾普遍認知毒品之非
    法交易，向為政府查禁森嚴，且重罰不寬貸，衡諸常情，倘
    非有利可圖，絕無平白甘冒被重罰高度風險之理。從而，舉
    凡有償交易，除有充分反證證明確另基於某種非圖利本意之
    關係外，通常尚難因無法查悉其買進、賣出之差價，而得諉
    無營利之意思，或阻卻販賣犯行之追訴。本件被告雖矢口否
    認有販賣第一、二級毒品之犯行，使本院無從確認被告販賣
    可得之利潤，惟被告與丙○○、吳志松、張貽舜、王裕佳及
    丁○○等人既非至親或有特殊之情誼關係，衡情被告當無甘
    冒刑罰制裁之重典僅按販入價格轉售而毫無利得，是本件被
    告販賣第一級毒品海洛因與丙○○及販賣第二級毒品安非他
    命與吳志松、張貽舜、王裕佳及丁○○等人，其有營利之意
    圖，亦可認定。
(七)、丙○○係染有施用第一級毒品海洛因惡習之人；吳志松、張
    貽舜、王裕佳及丁○○均係染有施用第二級毒品安非他命惡
    習之人等情，除據渠等供陳在卷外，並有丙○○、吳志松、
    張貽舜、王裕佳之臺灣高等法院被告前案紀錄表各一份存卷
    （見原審卷第一宗第二一九頁、第二二四頁至第二四二頁）
    可稽，並經原審依職權調取王裕佳因施用第二級毒品安非他
    命，經原審以九十八年度毒聲字第五四號裁定送勒戒處所觀
    察、勒戒之刑案全卷查明屬實，衡情渠等於毒癮發作時即須
    購毒以解其癮，且可能宥於記憶、認知、隱匿犯罪、避免得
    罪藥頭等諸多因素，而甚難期待渠等就購買毒品之情節為完
    全一致且鉅細靡遺之供述，故不能以渠等就購買毒品之細節
    ，諸如時間、地點、金額或次數等情一有出入，即遽認渠等
    供述存有重大瑕疵而全然不予採憑，且被告於警詢自陳與丙
    ○○、吳志松及丁○○並無仇恨及糾紛（見警卷第二宗第四
    頁、第十頁），其等於偵查中或原審審理時復經具結在卷，
    其等既與被告無何怨隙，當無甘冒刑法偽證罪責，虛詞誣指
    被告之理！另吳志松固於原審結證稱：「因為他（按指被告
    ）的關係，警察才到我家抓我」、「我媽生氣到住院」等語
    （見原審卷第一宗第二０二頁背面、第二０三頁），惟依上
    開說明，已足認被告確有販賣毒品安非他命與吳志松無誤，
    尚難執此而為有利於被告之認定。此外，復有原審九十七年
    聲監字第０００三二二號、九十七年聲監續字第０００二三
    七號及九十七年聲監字第０００三六一號通訊監察書各一份
    附卷（見原審卷第一宗第四十頁至第四三頁）可考。綜上所
    述，本案被告販賣第一級毒品海洛因與丙○○，及販賣第二
    級毒品安非他命與吳志松、張貽舜、王裕佳及丁○○之不法
    犯行，均堪認定。
三、新舊法比較適用部分：
    被告乙○○行為後，毒品危害防制條例業於九十八年五月五
    日經立法院通過修正，經總統於九十年五月二十日公佈，於
    同年五月二十二日生效。而依刑法第二條第一項所揭示之「
    從舊從輕」原則比較新舊法適用之結果，修正前後毒品危害
    防制條例第四條第一項、第二項販賣第一、二級毒品罪之構
    成要件雖無變更，惟法定刑罰金刑部分業由原定之一千萬元
    及七百萬元分別提高為二千萬元、及一千萬元，自以修正前
    之各該條項所定刑度對於被告較為有利。從而，依刑法第二
    條第一項前段規定，自應適用行為時即修正前毒品危害防制
    條例第四條第一項、第二項之規定。
四、查海洛因係毒品危害防制條例第二條第二項第一款所規定之
    第一級毒品；安非他命則為同條項第二款所稱之第二級毒品
    。被告乙○○於上開時、地，販售第一級毒品海洛因與丙○
    ○部分，係犯修正前毒品危害防制條例第四條第一項之販賣
    第一級毒品罪。又被告於上開時、地，販賣第二級毒品安非
    他命與吳志松、張貽舜、王裕佳及丁○○部分，均係犯修正
    前毒品危害防制條例第四條第二項之販賣第二級毒品罪。其
    販賣前後，持有第一級毒品海洛因及第二級毒品安非他命之
    低度行為，為販賣之高度行為所吸收，均不另論罪。又被告
    所犯上開各罪，犯意各別，行為互殊，應予分論併罰。再者
    ，被告有如犯罪事實欄所載前科紀錄及執行情形，有卷附臺
    灣高等法院被告前案紀錄表一份在卷可按，其受有期徒刑之
    執行完畢，五年以內再故意犯本件各次犯行，均為累犯，除
    法定本刑為死刑或無期徒刑部分，依法不得加重其刑外，其
    餘應各依刑法第四十七條第一項之規定加重其刑。
五、沒收部分：
    被告販賣第一級毒品海洛因及第二級毒品安非他命，共計得
    款一萬一千七百元（均未扣案），應依毒品危害防制條例第
    十九條第一項規定，宣告沒收之，如全部或一部不能沒收時
    ，應以其財產抵償之。又0000000000號行動電話
    及0000000000號行動電話各一支，本已扣案，惟
    業於九十八年四月二十七日於被告另案（見原審九十八年度
    易字第一五七號）被訴施用第二級毒品安非他命一案，先行
    發還，此有原審電話紀錄表一份存卷（見原審卷第一宗第一
    四五頁）可參，然上開行動電話二支，既係被告持用供販賣
    第一級毒品海洛因及第二級毒品安非他命所用之物，均應依
    毒品危害防制條例第十九條第一項之規定，宣告沒收之，如
    全部或一部不能沒收時，追徵其價額或以其財產抵償。又本
    案扣案第二級毒品安非他命二包（含袋重各０．五公克及０
    ．三公克），不問屬於犯人與否，本應依毒品危害防制條例
    第十八條第一項前段之規定，予以沒收銷燬之，惟上開第二
    級毒品安非他命二包，業於被告上開另案被訴施用第二級毒
    品安非他命一案，宣告沒收銷燬確定，且於九十八年十二月
    二十一日執行沒收銷燬在案，有原審九十八年度易字第一五
    七號刑事判決、被告臺灣高等法院被告全國前案紀錄表及原
    審電話紀錄表各一份附卷足參，爰不再宣告沒收銷燬之。另
    扣案玻璃管二支、安非他命吸食器一組、夾鍊袋二包、注射
    針筒一支及行動電話一支（ＡＭＯＩ牌、機身序號：000
    000000000000號，已於九十八年四月二十七日
    發還），均無證據可資證明與本案有關，況吸食器一組、夾
    鍊袋二包及玻璃管二支等物，均係被告所有供施用第二級毒
    品甲基安非他命所用之物，而於上開另案經宣告沒收確定，
    且於九十八年十月三十日執行完畢，有上開原審九十八年度
    易字第一五七號刑事判決、被告臺灣高等法院被告全國前案
    紀錄表及原審電話紀錄表各一份足憑，爰均不予宣告沒收，
    附此敘明。
乙、無罪部分：
一、公訴意旨另以：(一)被告於九十七年十月二十日二十一、二十
    二時許，以其持用之0000000000號行動電話，與
    張貽舜使用之0000000000號行動電話聯繫後，在
    臺南市○○路溪仔墘公園，販賣重量不詳之安非他命一小包
    與張貽舜，得款一千元。(二)被告於九十七年十月二十七日，
    以其持用之0000000000號行動電話，與王裕佳使
    用之0000000000號行動電話聯繫後，在臺南縣永
    康市某處，販賣重量不詳之安非他命一小包與王裕佳，得款
    一千元。(三)被告於九十七年十月三十日，以其持用之000
    0000000號行動電話，與王裕佳使用之000000
    0000號行動電話聯繫後，在臺南縣永康市某處，販賣重
    量不詳之安非他命一小包與王裕佳，得款一千元。(四)被告於
    九十七年十一月六日十八時、十九時許，以其持用之000
    0000000號行動電話，與王裕佳使用之000000
    0000號行動電話聯繫後，在臺南市火車站旁便利商店對
    面，販賣重量不詳之安非他命一小包與王裕佳，得款一千元
    。(五)被告於九十七年十一月六日二十一時許，以其持用之0
    000000000號行動電話，與王裕佳使用之0000
    000000號行動電話聯繫後，在臺南縣永康市○○○街
    長億城後方，販賣重量不詳之安非他命一小包與王裕佳，得
    款五百元（原起訴書載稱一千元，嗣經公訴檢察官當庭更正
    為五百元）。(六)被告於九十七年十一月七日十七時、十八時
    許，以其持用之0000000000號行動電話，與王裕
    佳使用之0000000000號行動電話聯繫後，在臺南
    縣永康市五王國小，販賣重量不詳之安非他命一小包與王裕
    佳，得款一千元。因認被告尚涉犯有此部分之販賣第二級毒
    品罪嫌等語。
二、公訴人認被告尚涉犯此部分之違反毒品危害防制條例第四條
    第二項之販賣第二級毒品罪嫌，無非係以上開犯行業據證人
    張貽舜、王裕佳證述在卷，並有通訊監察譯文及通聯紀錄在
    卷，為其所憑之主要論據。訊據被告堅決否認有何販賣第二
    級毒品安非他命與張貽舜及王裕佳之犯行，並為上開抗辯等
    語。
三、經查：
(一)、按犯罪事實應依證據認定之，無證據不得認定犯罪事實；又
    不能證明被告犯罪者，應諭知無罪之判決，刑事訴訟法第一
    百五十四條第二項、第三百零一條第一項分別定有明文。又
    刑事訴訟法上所謂認定犯罪事實之證據，係指足以認定被告
    確有犯罪行為之積極證據而言，該項證據自須適合於被告犯
    罪事實之認定，始得採為斷罪資料；認定犯罪事實所憑之證
    據，無論係直接證據或間接證據，其為訴訟上之證明，須於
    通常一般之人均不致有所懷疑，而得確信其為真實之程度者
    ，始得據為有罪之認定，倘其證明尚未達到此一程度，而有
    合理之懷疑存在，復無其他調查途徑可尋，法院即應為無罪
    之判決（最高法院二十九年上字第三一０五號、七十六年台
    上字第四九八六號判例參照）。再按刑事訴訟法第一百六十
    一條已於民國九十一年二月八日修正公布，其第一項規定：
    檢察官就被告犯罪事實，應負舉證責任，並指出證明之方法
    。因此，檢察官對於起訴之犯罪事實，應負提出證據及說服
    之實質舉證責任。倘其所提出之證據，不足為被告有罪之積
    極證明，或其指出證明之方法，無從說服法院以形成被告有
    罪之心證，基於無罪推定之原則，自應為被告無罪判決之諭
    知（最高法院九十二年台上字第一二八號判例參照）。次按
    證據之證明力，雖由法官評價，然心證之形成，由來於經嚴
    格證明之證據資料之推理作用，通常有賴數個互補性之證據
    始足以形成確信心證，單憑一個證據則較難獲得正確之心證
    。尤其具有對向性關係之單一證據，如毒品交易之買賣雙方
    ，買方或為獲邀減刑寬典，不免有作利己損人之不實供述之
    虞。此種虛偽危險性較大之被告以外之人所為之陳述，為避
    免其嫁禍他人，藉以發見實體之真實，除以具結、交互詰問
    、對質等方法，以擔保其真實性外，自仍應認有補強證據以
    增強其陳述之憑信性，始足為認定被告犯罪事實之依據。又
    數罪併罰案件，因其所涉及之訴訟客體有數個以上，各個犯
    罪事實彼此互不相屬，故均須有補強證據，不得籠統為同一
    之觀察（最高法院九十八年度台上字第七四０二號、九十七
    年度台上字第三八五七號判決意旨參照）。又按依毒品危害
    防制條例第十七條之規定，施用毒品者供出毒品來源因而破
    獲者，得以減輕其刑，則其指證之真實性是否具憑信性，仍
    有待其他必要證據加以補強，以察其是否與事實相符，尚不
    得以其單一且矛盾之供詞為唯一之證據。所謂必要之補強證
    據，固不以證明販賣毒品犯罪構成要件之全部事實為必要，
    但以與施用者之指證具有相當之關聯性為前提，其經與施用
    者之指證綜合判斷，已達於確信其為真實之程度者，始得為
    有罪之認定（最高法院九十八年度台上字第七七０五號判決
    意旨參照）。
(二)、查證人張貽舜、王裕佳固於偵查及原審結證其等確有於前揭
    時、地向被告購買第二級毒品安非他命等情（見他字第二七
    八一號卷第五二頁、第七三頁、第七四頁；偵字第二六０二
    號卷第十五頁、第十六頁；原審卷第一宗第一七三頁至第一
    七七頁、第二０五頁、第二０六頁；原審卷第二宗第二七頁
    至第二九頁）；另被告所持用之0000000000號行
    動電話，與張貽舜持有使用之0000000000號行動
    電話，及王裕佳持有使用之0000000000號行動電
    話，雖於九十七年十月二十日、同年十月三十日有通訊監察
    譯文。但依卷附被告所持用之0000000000號行動
    電話與張貽舜自承持用之0000000000號行動電話
    於九十七年十月二十日下午八時四十六分四十八秒通訊監察
    譯文內容（見警卷第二宗第五六頁、第五七頁）：「．．．
    Ａ（以下指被告）：嘿。Ｂ（以下指張貽舜）：我前二天跟
    你拿二千的那個。Ａ：歐。Ｂ：沒「大攤仔」他朋友介紹的
    那個。Ｂ：ㄚ現在咁有（台語）。Ａ：現在可能還沒有呢。
    你要多少？Ｂ：我要一張而已。Ａ：現在可能比較沒有辦法
    哩。Ｂ：歐，要晚一點。Ａ：嘿嘿嘿。Ｂ：又好。」。次依
    卷附被告所持用之0000000000號行動電話與王裕
    佳自承持用之0000000000號行動電話於九十七年
    十月三十日下午十二時十八分三十一秒通訊監察譯文（見警
    卷第二宗第二九頁背面、第三十頁）內容：「Ａ（以下指被
    告）：喂。Ｂ（以下指證人王裕佳）：喂，你那邊有一千能
    借我嗎？Ａ：現在沒有，要晚一點。Ｂ：如果下午ㄟ。Ａ：
    下午還要看怎樣。Ｂ：ㄚ你要打給我歐。Ａ：好啦。Ｂ：差
    不多下午歐。Ａ：好啦。」等語。
(三)、觀之上開通訊監察譯文，雖可知於九十七年十月二十日及同
    年十月三十日，張貽舜、王裕佳分別以行動話與被告聯繫後
    ，欲向被告購買毒品，惟被告表示目前沒有毒品要張貽舜、
    王裕佳等待，之後即無其他通訊監察譯文或通聯紀錄可資補
    強張貽舜結證其於九十七年十月二十日晚上二十一、二十二
    時許，尚在臺南市○○路溪仔墘公園，向被告購買毒品安非
    他命一小包一千元，及王裕佳結證其另於九十七年十月三十
    日，在臺南縣永康市某處，向被告購買毒品安非他命一小包
    一千元等情屬實；另王裕佳證稱其尚於前揭九十七年十月二
    十七日、九十七年十一月六日（同一日二次）及九十七年十
    一月七日，在公訴人所指之上開地點向被告購買毒品安非他
    命等情，則無任何通訊監察譯文或通聯紀錄等補強證據可資
    佐證，自不能遽為被告有罪之認定。
(四)、被告所持用之0000000000號行動電話與王裕佳持
    用之0000000000號行動電話，雖於九十七年十月
    三十日下午十二時四十五分九秒、同年十月三十日下午二時
    四十五秒雖有通訊監察內容（見一九三號警卷第三十頁）如
    下：九十七年十月三十日下午十二時四十五分九秒：「Ａ
    （以下指被告）：喂。Ｂ（以下指王裕佳）：喂，你那邊如
    果有錢，你假如有空，你能的話．．．就是麻煩你拿到我家
    給我。我朋友回家了。Ａ：好ㄚ，我看怎樣。Ｂ：你看怎樣
    打給我，我手機不能打了，家用的也被切了，我是借我那個
    樓上的朋友打的．．．」。九十七年十月三十日下午二時
    四十五秒：「Ａ：喂。Ｂ：喂，你現在．．．還是你沒空過
    來，我過去找你，因為我錢主在這邊，等一下要走了。Ａ：
    怎樣ㄚ。Ｂ：嘿ㄚ，你在那裡，要是有的話，我過去  找你
    ㄚ。Ａ：我現在不方便．．．Ａ：有錢ㄚ，阿就是不方便，
    你是．．．Ｂ：ㄚ在外面有沒辦  法歐。Ａ：沒辦法。Ｂ：
    我錢主要走了，沒辦法了，ㄚ差不多幾點。Ａ：要走給他走
    ㄚ。Ｂ：走就走，要怎樣，他錢主ㄚ．．．」。然王裕佳於
    原審審理時業已結證：上開通話內容係其向被告催討債款，
    請被告將欠款拿至其住家等情，與向被告購買毒品安非他命
    無關等語（見原審卷第一宗第一七０頁、第一七三頁），是
    自難據上開通訊監察內容而為補強證據，並進而推認王裕佳
    確另於九十七年十月三十日，在臺南縣永康市某處，向被告
    購買毒品安非他命一小包一千元。況王裕佳據以證述其確有
    於上開時、地，向被告購買毒品安非他命之警卷所附筆記本
    影本，與其於原審九十九年二月三日提出之筆記本正本所載
    向被告購買毒品安非他命之內容不盡相符，本院認無證據能
    力，已如上述；且其證述於九十七年十一月六日二次向被告
    購買毒品安非他命之時間、地點、金額，前後不一，此觀原
    審九十八年十二月十六日及九十九年二月三日審判筆錄即明
    （見原審卷第一宗第一七四頁、第一七五頁；第二宗第二七
    頁至第三十頁）。準此，自難僅以王裕佳單一且有瑕疵，又
    無補強證據之證述，遽認被告有公訴意旨所指訴於九十七年
    十一月六日前後二次販賣第二級毒品安非他命與王裕佳之犯
    行。
四、綜上所述，本件公訴意旨所據證據所為之證明並未達到於通
    常之人均不致有所懷疑，而得確信其為真實之程度，故不能
    遽為被告有罪之判斷。此外，復查無其他積極證據足資證明
    被告確有上開公訴意旨所指訴另外販賣第二級毒品安非他命
    與張貽舜一次及王裕佳五次之犯行，揆諸前述規定，既不能
    證明被告此部分犯罪，而公訴意旨又認此部分與前揭經論罪
    科刑之部分，為數罪併罰之數罪關係，自應為被告此部分無
    罪之諭知。
丙、原審就上開有罪部分以被告犯罪事證明確，適用上開法文論
    罪科刑，並衡酌被告僅販賣一次海洛因與丙○○，所得僅七
    百元，是其犯罪情節尚非重大，其惡性與犯罪情節核與大量
    走私進口或長期販賣毒品之所謂「大盤」、「中盤」毒販有
    重大差異，衡情如不論其情節輕重，均處以販賣第一級毒品
    罪法定最低本刑無期徒刑，依社會一般觀念仍有情輕法重之
    感，堪認其犯罪情狀尚堪憫恕，科以最低度刑仍嫌過重，是
    就被告所犯販賣第一級毒品罪，依刑法第五十九條之規定減
    輕其刑。復審酌被告正值青壯，不思努力工作賺取正當酬勞
    ，竟藉流毒他人牟取不法利益，販賣第一級毒品海洛因及第
    二級毒品安非他命與他人施用，使人沉迷於毒癮，無法自拔
    ，輕則戕害身心，重則引發男盜女娼等各種犯罪，實為多種
    犯罪之源頭，對國家社會之傷害可謂至深且鉅，並兼衡被告
    犯罪之手段、品性、販毒所得非鉅，及其智識程度、生活狀
    況，及犯後仍飾詞否認犯行未見悔意之犯後態度等一切情狀
    ，判決上訴人即被告犯如附表所示之罪，各處如附表所示之
    主刑及從刑。並定其應執行刑為有期徒刑十八年六月，並以
    被告因販賣第一、二級毒品所得共一萬一千七百元沒收之，
    如全部或一部不能沒收時，以其財產抵償之；扣案後已發回
    之0000000000號及0000000000號行動
    電話各一支，均沒收之，如全部或一部不能沒收時，追徵其
    價額或以其財產抵償。其餘扣案之被告施用毒品之安非他命
    及吸食器等物，併為適法之處理。就犯罪不能證明部分，併
    諭知無罪之判決，核其認事用法均無不合，量刑亦屬適當。
    檢察官上訴意旨略以：證人王裕佳結證另於九十七年十月三
    十日、九十七年十月二十七日、九十七年十一月六日（同一
    日二次）及九十七年十一月七日，在上揭地點向被告購買毒
    品安非他命等情，有警卷所附之筆記本影本可資佐證，而上
    開筆記本影本內容，係證人王裕佳逐日不間斷、有規律而準
    確記載其個人日常支出之紀錄，無預見日後可能會被提供作
    為證據之偽造動機，其虛偽之可能性小。況由其經警傳訊當
    日交警影印附卷，並非事後針對向被告購買毒品之事記載，
    且就原審判決被告有罪部分，經與證人王裕佳之證述及相關
    通聯譯文對照，均屬相符。依刑事訴訟法第一百五十九條之
    四第三款規定，係其他於可信之特別情況下所製作之文書，
    應有證據能力，並可作為補強證人王裕佳之上開結證之佐證
    。至證人王裕佳於審判期日提出之筆記本原本上另有不同墨
    水之記載，此顯係上開筆記本經警影印之後所填載無疑，此
    一原本係在證人王裕佳警詢後由證人自行保管，因有受外力
    污染之情況，依刑事訴訟法第一百五十九條之規定，係屬傳
    聞證據，且無可信之特別情況，而無證據能力。原審判決以
    此受污染之證據，否定上開顯有特別可信性之筆記本影本，
    有違論理法則。又證人王裕佳於偵、審中證述於九十七年十
    一月六日二次向被告購買毒品安非他命之時間、地點、金額
    均相當明確，僅該日二次購毒之地點次序先後倒置。之所以
    有九十八年十二月十六日及九十九年二月三日審判筆錄證述
    之地點倒置之情形，係證人王裕佳於九十八年十二月十六日
    證述後，自行撥打電話予原審受命法官書記官欲更正該二次
    購毒地點之次序，此有公務電話紀錄一份附卷可參。而經原
    審法院再次傳訊後，證人王裕佳幾經回憶並比對其筆記本後
    ，復證稱其偵查中之證述購毒次序為真等語。由此可知，證
    人王裕佳對其證言正確性之態度嚴謹，否則其根本沒必要對
    同一日先後購毒之地點次序如此耿耿於懷，進而主動致電予
    原審受命法官書記官欲更正該二次購毒地點之次序，足認其
    並非無的放矢，蓄意污攀。原審判決未予深究證人王裕佳證
    言前後略有出入之緣由，逕認其證言有瑕疵而不予採信，有
    違論理法則。原判決就諭知無罪部分，顯有違誤，應予撤銷
    改判等語。上訴人即被告上訴意旨略以：(一)丙○○與被告通
    話時係處於酒醉狀態，原判決據以認定被告販賣第一級毒品
    予丙○○之監聽譯文之該通電話，實際上係旁人甲○○所打
    ，譯文所示之旁人為丙○○，原判決認定顯然有誤。(二)證人
    王裕佳、吳志松、張貽舜、丁○○等人於偵查及原審之證述
    ，顯與事實不符，且有顯著瑕疵，依「罪證有疑，利於被告
    」之原則，自應諭知被告販賣第二級毒品部分為無罪之判決
    等語。本院查：(一)刑事訴訟法第一百五十九條之四第三款規
    定：「除前二款（指同條之四第一、二款）所示之情形外，
    其他於可信之特別情況下所製作之文書，亦得為證據」。此
    所稱「可信之特別情況」，依其文義，係指依其製作時之過
    程及外部情況觀察，顯然具有足以相信其內容為真實之特殊
    情況而言。該文書必須具備上述「可信之特別情況」，始具
    有證據能力。若該項文書未具備「可信之特別情況」之積極
    要件，仍不能依該條之四第三款之規定取得證據能力。且第
    三款之其他文書，係指必須具備與公務員職務上製作之文書
    及業務文件具有同等程度可信性之文書，如官方公報、統計
    表、體育紀錄等，但此必須由提出之人證明該文書係在「可
    信之特別情況下所製作」，始得作為證據。（最高法院九十
    八年度台上字第五三三０號、九十四年度台上字第四五八四
    號判決要旨參照）。證人王裕佳之筆記本影本，固由其經警
    傳訊當日交警影印附卷，並非事後針對向被告購買毒品之事
    記載，但並非逐日記載，以「Ｈ」表示部分，並無積極證據
    證明係被告乙○○，就其文字之記載復無法證明即係購買毒
    品，檢察官復未能舉證證明該筆記本影本係在「可信之特別
    情況下所製作」，原審認該筆記本影本，無證據能力，自無
    違背論理法則。(二)依最高法院一貫之見解，認施用毒品者關
    於其向某人購買毒品之供述，必須補強證據佐證，以擔保其
    供述之真實性，俾貫澈刑事訴訟無罪推定及嚴格證明之基本
    原則。又關於毒品施用者其所稱向某人購買毒品之供述，必
    須補強證據佐證，係指毒品購買者之供述縱使並無瑕疵，仍
    須補強證據佐證而言，以擔保其供述之真實性。該所謂補強
    證據，必須與施用毒品者關於相關毒品交易之供述，具有相
    當程度之關聯性，且足使一般人對於施用毒品者之供述無合
    理之懷疑存在，而得確信其為真實，始足當之。證人王裕佳
    於九十八年十二月十六日及九十九年二月三日偵、審中證述
    於九十七年十一月六日二次向被告購買毒品安非他命之時間
    、地點、金額次序先後倒置，於九十八年十二月十六日證述
    後，復自行撥打電話予原審受命法官、書記官欲更正該二次
    購毒地點之次序，此有公務電話紀錄一份附於原審卷可參。
    而經原審法院再次傳訊後，證人王裕佳復改稱其偵查中之證
    述購毒次序為真，其證言究以何者為真實，已有疑義，而有
    瑕疵，且證人王裕佳證述向被告購買毒品之上開日期，復無
    任何通聯譯文可資佐證，是此部分除證人王裕佳之有瑕疵之
    證述外，並無任何補強證據，從而，原審就王裕佳此部分之
    證述，認被告犯罪不能證明，而諭知無罪，亦無違背經驗法
    則及論理法則。(三)證人丙○○於本院審理時證述九十七年十
    月五日上午三時三十五分許確與甲○○在一起，係伊打電話
    質問被告裝海洛因之袋子破掉了，並質問被告是否「真的要
    拿東西出來嘟（台語）」等語（見本院卷第一百零四頁背面
    ），核與證人甲○○於本院證述之情節大致相符（見本院卷
    第一百零六至一百零七頁），足認原審依據證人丙○○之證
    述、監聽譯文、通聯紀錄等資料認定被告確有販賣海洛因一
    次，亦無違經驗法則。(四)原審認定有罪部分，證人王裕佳、
    吳志松、張貽舜、丁○○等人於偵查及原審之證述，並無不
    符，已如前述。原審依據證人王裕佳、吳志松、張貽舜、丁
    ○○等人之證述，及監聽譯文等補強證據，認定被告有販賣
    安非他命予王裕佳、吳志松、張貽舜、丁○○之犯行，自無
    不合。檢察官未據提出積極之新證據以供本院審酌，任意指
    摘原判決無罪部分之諭知違背論理及經驗法則。被告上訴意
    旨仍執陳詞，空言否認犯罪，任意指摘原判決不當，均無理
    由，應予駁回。至原判決理由甲有罪部分二之(三)之3.結尾【
    基上，被告確於有前揭時、地，二次販賣毒品安非他命予證
    人吳志松之犯行，應足認定】部分，與該小段係在論述被告
    販賣安非他命予張貽舜之證據，尚有未合，顯係誤植，應予
    更正，附此敘明。至證人張貽舜、吳志松業經原審傳喚到庭
    且經詰問在案，被告辯護人聲請再予傳喚，本院認無必要，
    不應准許，併予敘明。
據上論斷，應依刑事訴訟法第三百六十八條，判決如主文。
本案經檢察官謝錫和到庭執行職務。
中    華    民    國    九十九  年    十一  月    三  日
                  刑事第二庭    審判長法  官  葉居正
                                      法  官  張桂美
                                      法  官  陳春長
以上正本證明與原本無異。
如不服本判決應於收受送達後10日內向本院提出上訴書狀，其未
敘述上訴理由者，並得於提起上訴後10日內向本院補提理由書（
均須按他造當事人之人數附繕本）「切勿逕送上級法院」。
                                      書記官  尤乃玉
中    華    民    國    九十九  年    十一  月    三  日
附表：
┌──┬────┬────────────────────┐
│編號│犯罪事實│      主                      文        │
├──┼────┼────────────────────┤
│一  │如事實欄│乙○○販賣第一級毒品，累犯，處有期刑拾陸│
│    │一(一)所│年，因販賣第一級毒品所得新臺幣柒佰元沒收│
│    │載      │之，如全部或一部不沒收時，以其財產抵償之│
│    │        │；扣案後已發回之0000000000號行│
│    │        │動電話（三星牌、機身序號：0000000│
│    │        │00000000號、含ＳＩＭ卡一張），沒│
│    │        │收之，如全部或一部不能沒收時，追徵其價額│
│    │        │或以其財產抵償。                        │
├──┼────┼────────────────────┤
│二  │如事實欄│乙○○販賣第二級毒品，累犯，處有期刑捌年│
│    │一(二)所│，因販賣第二級毒品所得新臺幣貳仟元沒收之│
│    │載      │，如全部或一部不沒收時，以其財產抵償之；│
│    │        │扣案後已發回之0000000000號行動│
│    │        │電話（三星牌、機身序號：0000000０│
│    │        │0000000號、含ＳＩＭ卡一張），沒收│
│    │        │之，如全部或一部不能沒收時，追徵其價額或│
│    │        │以其財產抵償。                          │
├──┼────┼────────────────────┤
│三  │如事實欄│乙○○販賣第二級毒品，累犯，處有期刑捌年│
│    │一(三)所│，因販賣第二級毒品所得新臺幣壹仟元沒收之│
│    │載      │，如全部或一部不沒收時，以其財產抵償之；│
│    │        │扣案後已發回之0000000000號行動│
│    │        │電話（三星牌、機身序號：0000000０│
│    │        │0000000號、含ＳＩＭ卡一張），沒收│
│    │        │之，如全部或一部不能沒收時，追徵其價額或│
│    │        │以其財產抵償。                          │
├──┼────┼────────────────────┤
│四  │如事實欄│乙○○販賣第二級毒品，累犯，處有期刑捌年│
│    │一(四)所│，因販賣第二級毒品所得新臺幣貳仟元沒收之│
│    │載      │，如全部或一部不沒收時，以其財產抵償之；│
│    │        │扣案後已發回之0000000000號行動│
│    │        │電話（三星牌、機身序號：0000000０│
│    │        │0000000號、含ＳＩＭ卡一張），沒收│
│    │        │之，如全部或一部不能沒收時，追徵其價額或│
│    │        │以其財產抵償。                          │
├──┼────┼────────────────────┤
│五  │如事實欄│乙○○販賣第二級毒品，累犯，處有期刑捌年│
│    │一(五)所│，因販賣第二級毒品所得新臺幣壹仟元沒收之│
│    │載      │，如全部或一部不沒收時，以其財產抵償之；│
│    │        │扣案後已發回之0000000000號行動│
│    │        │電話（三星牌、機身序號：0000000０│
│    │        │0000000號、含ＳＩＭ卡一張），沒收│
│    │        │之，如全部或一部不能沒收時，追徵其價額或│
│    │        │以其財產抵償。                          │
├──┼────┼────────────────────┤
│六  │如事實欄│乙○○販賣第二級毒品，累犯，處有期刑捌年│
│    │一(六)所│，因販賣第二級毒品所得新臺幣壹仟元沒收之│
│    │載      │，如全部或一部不沒收時，以其財產抵償之；│
│    │        │扣案後已發回之0000000000號行動│
│    │        │電話（三星牌、機身序號：0000000０│
│    │        │0000000號、含ＳＩＭ卡一張），沒收│
│    │        │之，如全部或一部不能沒收時，追徵其價額或│
│    │        │以其財產抵償。                          │
├──┼────┼────────────────────┤
│七  │如事實欄│乙○○販賣第二級毒品，累犯，處有期刑捌年│
│    │一(七)所│，因販賣第二級毒品所得新臺幣壹仟元沒收之│
│    │載      │，如全部或一部不沒收時，以其財產抵償之；│
│    │        │扣案後已發回之0000000000號行動│
│    │        │電話（三星牌、機身序號：0000000０│
│    │        │0000000號、含ＳＩＭ卡一張），沒收│
│    │        │之，如全部或一部不能沒收時，追徵其價額或│
│    │        │以其財產抵償。                          │
├──┼────┼────────────────────┤
│八  │如事實欄│乙○○販賣第二級毒品，累犯，處有期刑捌年│
│    │一(八)所│，因販賣第二級毒品所得新臺幣壹仟元沒收之│
│    │載      │，如全部或一部不沒收時，以其財產抵償之；│
│    │        │扣案後已發回之0000000000號行動│
│    │        │電話（三星牌、機身序號：0000000０│
│    │        │0000000號、含ＳＩＭ卡一張），沒收│
│    │        │之，如全部或一部不能沒收時，追徵其價額或│
│    │        │以其財產抵償。                          │
├──┼────┼────────────────────┤
│九  │如事實欄│乙○○販賣第二級毒品，累犯，處有期刑捌年│
│    │一(九)所載│，因販賣第二級毒品所得新臺幣貳仟元沒收之│
│    │        │，如全部或一部不沒收時，以其財產抵償之；│
│    │        │扣案後已發回之0000000000號行動│
│    │        │電話（ＭＯＴＯＲＯＬＡ牌、機身序號：三五│
│    │        │0000000000000號、含ＳＩＭ卡│
│    │        │一張），沒收之，如全部或一部不能沒收時，│
│    │        │追徵其價額或以其財產抵償。              │
└──┴────┴────────────────────┘
附錄本案論罪科刑法條全文：
毒品危害防制條例第4條第１項、第２項
製造、運輸、販賣第一級毒品者，處死刑或無期徒刑；處無期徒
刑者，得併科新臺幣 2 千萬元以下罰金。
製造、運輸、販賣第二級毒品者，處無期徒刑或 7 年以上有期
徒刑，得併科新臺幣 1 千萬元以下罰金。

司法院資訊處製作；財團法人民間司法改革基金會備份。
